【裁判字號】    98,訴,989
【裁判日期】    981231
【裁判案由】    違反槍砲彈藥刀械管制條例
【裁判全文】
臺灣臺中地方法院刑事判決               98年度訴字第989號
公  訴  人  臺灣臺中地方法院檢察署檢察官
被      告  甲○○
指定辯護人  本院公設辯護人乙○○
上列被告因違反槍砲彈藥刀械管制條例等案件，經檢察官提起公
訴（九十八年度偵字第一二七七號），本院判決如下：
    主  文
甲○○未經許可，持有可發射子彈具有殺傷力之遊戲類模擬槍械
，處有期徒刑壹年捌月，併科罰金新臺幣捌萬元，罰金如易服勞
役，以新臺幣壹仟元折算壹日。又犯業務侵占罪，處有期徒刑柒
月；扣案之鑑餘制式霰彈柒拾柒顆與彈殼肆拾肆顆，均沒收。應
執行有期徒刑貳年，併科罰金新臺幣捌萬元，罰金如易服勞役，
以新臺幣壹仟元折算壹日。緩刑伍年，並應向公庫支付新臺幣壹
拾伍萬元，以及向指定之政府機關、政府機構、行政法人、社區
或其他符合公益目的之機構或團體，提供貳佰小時之義務勞務，
緩刑期間付保護管束；扣案鑑餘之制式霰彈柒拾柒顆與彈殼肆拾
肆顆，均沒收。
    犯罪事實
一、甲○○明知槍砲彈藥刀械管制條例第四條第一項第一款、第
    二款所列管之槍枝及子彈，依同條例第五條之規定，未經主
    管機關許可，不得持有，竟仍基於持有具有殺傷力遊戲類模
    擬槍械之犯意，於民國（下同）八十七年間某日，在彰化縣
    彰化市某處，以不詳之價格，向姓名年籍不詳之人，購買槍
    管已暢通之仿美國REMINGTON DOUBLE DERRINGER型式而具有
    殺傷力之遊戲類模擬手槍一枝（槍枝管制編號：00000
    00000號）及不具有殺傷力之非制式塑膠彈殼二顆，而
    未經許可持有上開具有殺傷力槍枝一枝，並置放於其位於臺
    中縣沙鹿鎮鎮○路○段六十二號之住處內而持有之。又甲○
    ○係臺中縣體育會射擊委員會（下稱「委員會」）總幹事，
    負責統一提領、繳回該「委員會」會員進行比賽或射擊練習
    時所使用與剩餘之子彈，為從事業務之人，甲○○明知委員
    會所有之子彈，非會員個人所有，並依行政院體育委員會公
    布之射擊運動槍枝彈藥管理辦法第十二項，須委託警察機關
    即臺中縣警察局霧峰分局集中保管，若「委員會」因進行比
    賽或練習而需要槍枝及子彈時，則由身任總幹事之甲○○填
    具槍彈申請書，經臺中縣警察局霧峰分局核准後，依據提領
    槍彈申請書上記載數量提領槍枝及子彈，待當日比賽或練習
    完畢後，再由甲○○將未使用之剩餘子彈繳回臺中縣警察局
    霧峰分局集中保管，「委員會」所屬會員或其他人員，均不
    得將子彈攜出靶場外。詎甲○○於九十七年六月二十日以「
    委員會」參加「梅花盃」射擊比賽為由，向臺中縣警察局霧
    峰分局提領子彈一千五百顆，嗣「委員會」會員於同月二十
    三日比賽結束後，將剩餘子彈一百二十一顆送交甲○○保管
    ，甲○○本應在核准期間內繳回該剩餘子彈一百二十一顆，
    竟另行起意，意圖為自己不法之所有，並基於使公務員登載
    不實之犯意，復明知該剩餘子彈一百二十一顆皆具有殺傷力
    ，未經許可，不得持有，乃於同日向臺中縣警察局霧峰分局
    承辦人員出具證明書，表示該次所提領之子彈皆已擊發完畢
    ，致使該不知情之承辦員警將此不實之事實登載在職務上所
    掌管之工作紀錄簿中，足以生損害於臺中縣警察局霧峰分局
    對於槍彈管理資料之正確性，而以此方式，將上述一百二十
    一顆子彈侵占入己，並未經許可，無故持有上開具有殺傷力
    之子彈。嗣於九十七年十二月三十日下午二十時三十五分許
    ，因甲○○在網路販賣玩具手槍（不具有殺傷力）為警查緝
    ，經甲○○同意警方至其位於臺中縣沙鹿鎮鎮○路○段六十
    二號住處搜索，並扣得上開遊戲類模擬手槍及子彈一百二十
    一顆，而查獲本案。
二、案經臺中縣警察局烏日分局報告臺中地方法院檢察署檢察官
    偵查起訴。
    理  由
壹、證據能力部分
一、按法院或檢察官依刑事訴訟法第二百零八條規定囑託醫院、
    學校或其他相當之機關、團體為鑑定時，祇須其以言詞或書
    面提出之鑑定報告，符合刑事訴訟法第二百零六條第一項、
    第二百零八條所規定之形式要件，即具有證據能力，此即屬
    於刑事訴訟法第一百五十九條第一項所稱「法律有規定」之
    特別情形，最高法院九十六年度臺上字第六八四二號刑事判
    決意旨著有明文。本件卷附內政部警政署刑事警察局就扣案
    槍枝、子彈所出具之書面鑑定報告及函文、法務部調查局就
    扣案槍枝所出具之鑑定報告及函文，係由本院或檢察官送請
    該鑑定單位進行鑑定所得結果，並均載明其鑑定之方法，依
    據刑事訴訟法第一百五十九條之立法理由及同法第二０六條
    之規定，自得作為證據。
二、次按被告以外之人（包括證人、鑑定人、告訴人、被害人及
    共同被告等）於審判外之陳述雖不符刑事訴訟法第一百五十
    九條之一至之四等四條之規定，而經當事人於審判程序同意
    作為證據，法院審酌該言詞陳述或書面陳述作成時之情況，
    認為適當者，亦得為證據；當事人、代理人或辯護人於法院
    調查證據時，知有刑事訴訟法第一百五十九條第一項不得為
    證據之情形，而未於言詞辯論終結前聲明異議者，視為有前
    項之同意，同法第一百五十九條之五定有明文。立法意旨在
    於傳聞證據未經當事人之反對詰問予以核實，原則上先予排
    除。惟若當事人已放棄反對詰問權，於審判程序中表明同意
    該等傳聞證據可作為證據；或於言詞辯論終結前未聲明異議
    ，基於尊重當事人對傳聞證據之處分權，及證據資料愈豐富
    ，愈有助於真實發見之理念，且強化言詞辯論主義，使訴訟
    程序得以順暢進行，上開傳聞證據亦均具有證據能力。查本
    案檢察官、被告、被告之指定辯護人對於本案卷內其餘相關
    證人之證述、文書卷證資料之證據能力〈即上述壹、一、除
    外〉，於本院行準備程序中皆未表示爭執，亦未就上述證據
    資料有合於刑事訴訟法第一百五十九條第一項不得為證據之
    情形於本院言詞辯論終結前聲明異議，且上述證人之證述、
    文書卷證資料亦經本院於審理期日逐一提示、朗讀，並告以
    要旨，本院復審酌相關證人證述筆錄製成、文書卷證資料取
    得，並無證據顯示有何違背程序規定情事，依據上述之說明
    ，均應具有證據能力。
貳、實體理由：
一、訊據被告甲○○對伊被訴有於如犯罪事實欄所載之時間，未
    經許可，無故持有具有殺傷力遊戲類模擬槍械及具有殺傷力
    子彈，亦有向臺中縣警察局霧峰分局申報所請領之供射擊使
    用之子彈一千五百顆皆已射擊完畢，後於如犯罪事實欄所載
    之時間、地點為警查獲持有如犯罪事實欄所載槍枝、子彈等
    事實均不爭執，且於本院審理中就未經許可，持有具殺傷力
    子彈之犯罪部分為自白認罪供述，然仍矢口否認犯有未經許
    可，持有具殺傷力槍枝、業務侵占罪及使公務員登載不實之
    罪，辯稱：係因遺忘而將子彈置於家中，嗣發現時已超過申
    報時間，如再歸還臺中縣警察局霧峰分局尚需填寫許多文件
    ，伊打算在下次練習或比賽時，再將子彈取出射擊完畢，並
    無侵占之意圖；另伊真的不知道該扣案槍枝具有殺傷力，購
    入時是新品的，且販售之人告知該槍枝係合法槍枝，未經改
    造，且伊購入後從未使用過，根本不知道該槍枝是否具有殺
    傷力云云。
二、經查：
  (一)被告持有扣案具殺傷力之槍枝部分：
  1.扣案之玩具槍枝一枝，經承辦警局送內政部刑事警察局以性
    能檢視法進行鑑定結果，認定：「送鑑手槍一枝（槍枝管制
    標號：0000000000號）係認係仿德林吉雙管手槍
    製造之槍枝，經檢視，槍管已暢通，擊發功能正常，可供擊
    發適用子彈使用，認具殺傷力（如照片一～三）」，有內政
    部警政署刑事警察局九十八年一月二十三日刑鑑字第０九八
    ０００七三０二號函檢附之鑑定書一件在卷可參（偵查卷第
    二十三頁）。且經本院再依職權送法務部調查局鑑定結果，
    認定：「一  附頁照片一送件槍枝（槍枝管制編號0000
    000000號）係仿美國REMINGTON DOUBLE DERRINGER
    型式迷你手槍，係金屬材質製成，以打擊底火方式擊發之遊
    戲類模擬槍械，其上、下雙槍管（如照片二）內部已欠缺活
    動式填塞物，未經改裝改造，彈室前端孔徑可容直徑約6mm
    球形彈丸通過由槍管射出如照片三。二前述送鑑槍枝機械操
    作性能良好，由於送鑑時未附試射子彈，本實驗室另取模擬
    槍械使用之9X17mm分解式銅質彈殼修飾后，內部以起跑槍火
    藥替代發射藥及安裝底火帽藥、前端加裝直徑6mm（如照片
    四），以送鑑槍枝（上槍管）裝填實際射擊，能擊發，以彈
    速測定儀於槍口前方1公尺處測得發射彈丸速度每秒220.512
    公尺，經換算發射之彈丸（直徑6mm、彈丸重0.88公克）單
    位面積動能約75. 670焦耳/平方公分。三又前述試射過程該
    槍管彈室之低強度金屬管壁無法承受子彈爆發撞擊力而造成
    長約26mm、寬約16mm崩裂口及擊鎚前端撞鐵斷損（如照片五
    ），經檢視前端崩裂口斷面由內而外呈現明、暗層次不同色
    澤之新、舊斷痕（如照片六、七、八），顯示送鑑槍枝未經
    試射前業由於過渡使用造成材質裂損潛藏該處，經本次試射
    不堪負荷后崩裂潰斷」。四有關槍枝殺傷力之認定，依據司
    法院秘書長81年6月11日秘臺廳(二)字第06985號函示：殺傷力
    的標準在最具威力的適當距離，以彈丸可穿入人體皮肉層之
    動能為標準；殺傷力相關數據：如美國軍醫署定義，彈丸撞
    擊動能達58呎磅（約78.6焦耳），則足以使人喪失戰鬥能力
    ；日本科學警察研究所研究結果，彈丸單位面積動能達20焦
    耳/平方公分，即可穿入人體皮肉層致人於傷；我國警政署
    刑事警察局以活體豬隻射擊實驗，彈丸單位面積動能達24焦
    耳/平方公分，即可進入豬隻皮肉層。五送鑑槍枝（槍枝管
    制編號：0000000000號）與前述試射實驗用模擬
    土造子彈匹配實際發射彈丸展現相當威力，惟由於其為低強
    度金屬材質製成，雖能夠發射適合其使用於近距離具殺傷力
    之土造子彈，惟持續過度使用易肇至槍枝疲損不堪使用；依
    送鑑槍枝機械性能、材質及結構強度於未潰損前能夠發射適
    合其使用於近距離具殺傷力之土造子彈。」，亦有法務部調
    查局九十八年八月十七日調科參字第09800425570號函檢送
    之鑑定通知書一件附卷可憑（參閱本院卷第九十五至九十八
    頁反面）。是扣案之槍枝，係具有殺傷力之情，應已無疑。
  2.被告雖以：不知扣案改造手槍有殺傷力，購入時是新品，且
    販售之人告知槍枝係合法，未經改造，購入後從未使用過云
    云，資以抗辯未犯有未經許可，持有具殺傷力槍枝之犯罪。
    然依本院依職權送法務部調查局之鑑定結果，認定送鑑槍枝
    「未試射前業已過度使用」一節，有上揭法務部調查局九十
    八年八月十七日調科參字第09800425570 號函檢送之鑑定通
    知書一件附卷可憑，業如前述。而此部分經本院再次函詢法
    務部調查局，經該局函覆稱：「二本案送鑑槍枝係由低強度
    金屬材質製成以打擊底火方式擊發之遊戲類模擬槍，在經常
    使用適合槍枝擊發之底火情況下即會造成彈室端金屬材質因
    過度使用而質變，由送鑑槍枝彈室端外部表面處理漆受金屬
    質變影響而突起變形及槍管彈室前緣亦見曾經射擊使用之殘
    相（如參考圖片說明一張）研判其送鑑時已非新品；本案另
    就送鑑槍枝以模擬土造子彈實際射擊時槍管彈室端崩裂，依
    崩裂斷痕色澤層次及參考槍枝彈室端變形外觀，研判槍枝已
    過度使用」等語，亦有該局九十八年十月二十七日調科參字
    第09800542790 號函一件附卷可佐。是扣案槍枝於查獲前已
    經多次使用，已屬甚明；而被告既自承伊購入上開槍枝之時
    係屬新品，亦即販售之人係將槍枝新品販售予被告，而該槍
    枝於販售予被告後，係由被告持續持有中一節，復為被告所
    是認，則被告於購入該槍枝後，應曾持以射擊使用一節，自
    堪認定。再查，本件被告身為臺中縣體育會射擊委員會總幹
    事，從事射擊運動已約三、四年等情，亦據被告於本院審理
    中供述在卷，以被告參與射擊活動之資歷，對於槍枝自具有
    相當程度之瞭解，則其對於槍枝是否具有殺傷力，依專業知
    識當可立為判斷，是被告辯稱：伊不知扣案之槍枝具有殺傷
    力云云，自係事後卸責避就之詞，自無可採信。
  (二)被告持有扣案子彈部分：
  1.被告就伊犯未經許可，無故持有具殺傷力子彈罪部分，除已
    於本院審理中為自白認罪外，經查，扣案之子彈，經送內政
    部警政署刑事警察局鑑定結果，認定：「三送鑑定子彈一百
    二十一顆，鑑定情形如下：(一)五顆，認均係非制式霰彈，由
    口徑12 GAUGE制式霰彈換裝金屬彈丸而成，採樣二顆試射，
    可擊發，認具殺傷力（如照片五至七）。(二)一百一十六顆，
    認均係口徑12 GAUGE制式霰彈，採樣三十九顆試射，可擊發
    ，認均具殺傷力。（如照片八至九）」等語明確。另未經實
    際試射之非制式霰彈三顆，再經本院送內政部警政署刑事警
    察局鑑定結果，認定：「二送鑑非制式霰彈三顆（如照片一
    至三），經試射，可擊發，認均具殺傷力，有該局九十八年
    一月二十三日刑鑑字第 0980007302 號鑑定書（參閱偵查卷
    第三二至三三頁）、九十八年四月十四日刑鑑字第09800436
    68號函（參閱本院卷第十九頁）各一件在卷可稽，是扣案之
    子彈一百二十一顆，皆具有殺傷力一節，即可認定。
  2.又依卷附之扣案子彈照片觀之，該等子彈之外觀塑膠頭有不
    同顏色，內政部警政署刑事警察局於鑑定中，乃將之分類為
    非制式霰彈五顆，制式霰彈一十六顆。惟內政部警政署刑事
    警察局鑑定結果之「二送鑑非『制式霰彈』五顆、『飛靶彈
    71/2型』五顆，經檢視，子彈外觀、標記等字樣（如照片一
    、二），認二者係同規格子彈」，有該鑑定書可資佐憑。而
    被告於本院審理中復供稱：「會員會把子彈塑膠頭部分加裝
    或是更換彈丸下去練習」、「（問：為何會員要這樣大費周
    章去更換彈丸？）有時在練習時，我們會用最少的彈丸去打
    到最多的盤子以表示他的成績優異。彈丸更換後，數量會變
    少，打中的機率會更低，所以可以顯示射擊的成績優異。」
    等語相符（參閱本院卷第一一六頁），堪認扣案之「非制式
    霰彈」五顆，係上開「委員會」某不詳會員於射擊中加以改
    造，且取自被告所領取之一千五百顆制式霰彈中無誤。是扣
    案之一百二十一顆子彈，雖經鑑定認其中有「制式霰彈」與
    「非制式霰彈」，然仍屬被告同一持有行為，附此敘明。
  3.被告雖辯稱：伊並無侵占上開一百二十一顆子彈，且亦無使
    臺中縣警察局霧峰分局承辦警員之公務員就職務上所掌之文
    書登載不實之犯意，真的是忘記了云云。然本件被告於九十
    七年六月二十日以「委員會」參加「梅花盃」射擊比賽為由
    ，向臺中縣警察局霧峰分局提領子彈一千五百顆，而「委員
    會」會員於九十七年六月二十三日比賽後，剩餘子彈一百二
    十一顆，此剩餘子彈已由「委員會」會員交由被告保管等節
    ，為被告所是認。而被告嗣後曾再於九十七年十一月十七日
    以委員會名義函臺中警察局霧峰分局，稱該「委員會」欲於
    九十七年十一月二十八日進行射擊練習而申請提領子彈，嗣
    經臺中縣警察局霧峰分局以該委員會逾期未依法建制彈藥庫
    房而駁回其提領子彈之申請等節，有臺中縣體育委員會九十
    七年十一月十七日中縣體射字第095001117之1號函、臺中縣
    警察局霧峰分局九十七年十一月二十日中縣霧警保民字第09
    70041877號函各一件在卷可資佐證。則由上情觀之，縱事後
    該委員會因無法提領槍枝、子彈而未能順利進行練習，惟該
    被告甲○○於九十八年六月二十三日後既仍有練習提領子彈
    之需要，自已可於斯時記起尚有一百二十一發子彈置於己處
    而應依法予以歸還，惟被告仍繼續持有該一百二十一顆子彈
    ，顯見被告在九十七年六月二十三日取得該一百二十一顆子
    彈時，已變易持有為所有之犯意，將該一百二十一顆子彈侵
    占入己明確。所辯伊並無不法所有之意圖云云，自無可採信
    。再者，被告係上開「委員會」之總幹事，職司提領及歸還
    子彈之業務，亦據被告供稱在卷（參閱本院卷第一百五十七
    頁反面），被告並未取得上開「委員會」同意於上述射擊比
    賽後持有該一百二十一顆子彈，復未將職務上掌管之該一百
    二十一顆子彈繳還臺中縣警察局霧峰分局，足認被告確有變
    易持有為所有之犯意，以將職務上掌管之該一百二十一顆子
    彈侵占入己，被告犯有業務侵占之罪，當堪認定。
  (三)另按刑法第二百十四條所謂使公務員登載不實事項於公文書
    罪，須一經他人之聲明或申報，公務員即有登載之義務，並
    依其所為之聲明或申報予以登載，而屬不實之事項者，始足
    構成，若其所為聲明或申報，公務員尚須為實質之審查，以
    判斷其真實與否，始得為一定之記載者，即非本罪所稱之使
    公務員登載不實，最高法院七十三年臺上字第一七一０號判
    例意旨可資參照。又依槍砲彈藥刀械管制條例等規定授權之
    射擊運動槍彈提領、管理案件作業程序書之工作內容第四點
    規定「槍彈領出（繳回）時間及管制情形，請值班人員於射
    擊會槍彈領、繳管制（理）登記簿內簽章核對，並通報管轄
    單位，將時間及受話者姓名填註，另於員警工作紀錄簿註記
    備查」之規定可知，員警須就申請人繳回槍彈之時間內容進
    行記載，且被告出具之證明書上亦載明「茲證明（代管）臺
    中縣體育協會射擊委員會於九十七年六月十九日至本會射擊
    靶場（高雄縣大寮靶場）練習，所使用之彈藥71/2型，一千
    五百發、（剩餘：０發）彈殼委由本會統一收集處理（監毀
    ），以利本會對彈藥之管理，特此證明」，有被告送交霧峰
    分局證明書影本一紙在卷可參；又依被告於本院審理中供稱
    ：「（問：有無打完所領子彈。除了你口頭報告並簽字外，
    派出所的經辦人員有無什麼辦法可以查核你所提領的子彈是
    否已確實打完，或是沒有打完？）一般都口頭報告部分及簽
    字存查，警察沒有辦法查我是否已經全數打完子彈。」（參
    閱本院卷第一百十四頁反面至第一百十五頁）等語，是依現
    行實務就申請人告知領取槍彈是否擊發完畢之登記管理，承
    辦員警之公務員僅得就申請人提供之資訊進行認定，而係採
    形式審查無誤。而被告明知槍彈未擊發完畢，仍出具證明書
    ，復據被告供稱在卷，被告上開申報行為，致使臺中縣警察
    局霧峰分局承辦員警之公務員，將此不實之事實，於職務上
    所掌之登記簿上記載「子彈一千五百發已使用完畢」，並有
    臺中縣霧峰分局員警工作紀錄簿影本、臺中縣警察局霧峰分
    局九十八年十月二十六日中縣霧警保民字第0980022642號函
    各附卷可稽，是被告犯有上述使公務員登載不實罪，亦堪為
    認定。
  (五)是綜上所述，被告上開自白認罪供述部分，核與本案客觀事
    實相符，堪以採為本案斷罪之依據，被告否認犯罪部分，則
    純係事後卸責避就之詞，不足以採信。本案事證明確，被告
    犯上開之罪，洵堪認定，應依法論科。
三、核被告所為，係犯槍砲彈藥刀械管制條例第八條第四項之未
    經許可持有可發射子彈具有殺傷力遊戲類模擬槍械、同法第
    十二條第四項之未經許可持有具有殺傷力之子彈、刑法第三
    百三十六條第二項之業務侵占罪、同法第二百十四條使公務
    員登載不實罪。檢察官於起訴書漏載被告犯有刑法第三百三
    十六條第二項之業務侵占、同法第二百十四條之使公務員登
    載不實罪，惟此與起訴書所指被告犯槍砲彈藥刀械管制條例
    第十二條第四項之罪間，具有裁判上一罪關係，為起訴效力
    所及，本院自應併予審酌。又查，被告犯上述槍砲彈藥刀械
    管制條例第十二條第四項、刑法第三百三十六條第二項、刑
    法第二百十四條等三罪，乃以一行為同時觸犯數個相異之罪
    名，為想像競合犯，應依刑法第五十五條之規定從一重之業
    務侵占罪處斷。再被告犯槍砲彈藥刀械管制條例第八條第四
    項與刑法第三百三十六條第二項二罪間，犯意個別，行為互
    殊，應予分論併罰。
四、再按刑事審判旨在實現刑罰權之分配正義，故法院對於有罪
    被告之科刑，應符合罰刑相當之原則，使輕重得宜，罰當其
    罪，此所以刑法第57條明定科刑時，應以行為人之責任為基
    礎，並審酌一切情狀，尤應注意該條所列十款事項，以為科
    刑輕重之標準，而現階段之刑事政策，非祇在實現以往應報
    主義之觀念，尤重在教化之功能。本院查被告雖持有上開具
    有殺傷力之槍枝，惟犯罪後對於確實持有槍枝、子彈之事從
    未矯飾，且無證據足以證明曾持此槍枝供其他犯罪使用，而
    此犯罪之法定最輕刑度為三年以上有期徒刑之罪，相較於社
    會上持槍自重，進而侵害他人法益之真正逞兇鬥狠之徒而言
    ，被告之犯罪情節非重，如科以法定最輕本刑即有期徒刑三
    年，實嫌過重，於犯罪情節即堪憫恕，爰依刑法第五十九條
    規定酌量減輕其刑。本院審酌被告犯罪之動機、目的、手段
    、持有之子彈及槍枝並非原無殺傷力而經刻意改造，及持有
    後未持以從事其他犯罪行為，事後坦承部分犯罪，態度尚可
    等一切情狀，量處如主文所示之刑，暨定其應執行之刑，併
    就併科罰金部分諭知易服勞役之折算標準。又被告前未曾因
    故意犯罪而受有期徒刑以上刑之宣告，有臺灣高等法院被告
    前案紀錄表在卷足參，且被告自九十五年起即擔任職臺中縣
    射擊協會委員會總幹事至今，可見被告確非不知上進之人，
    僅因一時失慮，偶罹刑章，犯罪後坦承部分犯罪，甚有悔意
    ，經此偵審科刑之教訓後，當知所警惕，信無再犯之虞，本
    院綜合被告之素行、其家庭狀況等一切情狀，認上揭對被告
    所宣告之刑，以暫不執行為適當，是爰併諭知緩刑五年，以
    啟自新，惟為確實督促被告於緩刑期內能隨時惕勵自己、記
    取教訓而杜絕再犯，爰依刑法第七十四條第二項第四款規定
    諭知應向公庫支付新臺幣十五萬元；另併依同法第七十四條
    第二項第五款規定諭知應向指定之政府機關、政府機構、行
    政法人、社區或其他符合公益目的之機構或團體，提供貳佰
    小時之義務勞務期能使渠等於義務勞務之過程中，明瞭其行
    為對國家、社會及環境保護所造成之危害，以資警惕，並均
    依刑法第九十三條第一項第二款規定諭知被告於緩刑期間均
    付保護管束。至被告究應向何指定之政府機關、政府機構、
    行政法人、社區或其他符合公益目的之機構或團體提供義務
    勞務，屬執行之問題，應由執行檢察官斟酌全案情節及各政
    府機關、政府機構、行政法人、社區或其他符合公益目的之
    機構或團體之需求，妥為指定，併予敘明。
五、沒收部分：
  (一)扣案鑑餘之制式霰彈七十七顆為違禁物，依刑法第三十八條
    第一項第一款規定宣告沒收之；其餘經試射後剩餘之彈殼四
    十四顆，雖已失子彈之性質，非為違禁物，然仍屬被告因犯
    本件業務侵占罪所得之物，應依刑法第三十八條第一項第三
    款之規定宣告沒收之。
  (二)至扣案之改造手槍一枝（槍枝管制編號000000000
    0號），經試射不堪負荷後崩裂潰斷，有法務部調查局鑑定
    通知書一紙附卷可憑，已不具殺傷力槍枝之性質；彈殼二顆
    ，經鑑定，認係非制式塑膠彈殼，有上述內政部警政署刑事
    警察局鑑定書一紙在卷可參，皆不為沒收之諭知。
據上論斷，應依刑事訴訟法第二百九十九條第一項前段，槍砲彈
藥刀械管制條例第八條第四項、第十二條第四項，刑法第十一條
前段、第二百十四條、第三百三十六條第二項、第五十五條、第
五十一條第五款、第四十二條第三項前段、第七十四條第一項第
一款、第二項第四款、第五款、第九十三條第一項第二款、第三
十八條第一項第一、三款，刑法施行法第一條之一，判決如主文
。
本案經檢察官王淑月到庭執行職務。
中    華    民    國    98    年    12    月    31    日
                  刑事第十五庭  審判長法  官  江奇峰
                                      法  官  廖純卿
                                      法  官  林學晴
以上正本證明與原本無異。
如不服本判決應於收受判決後10日內向本院提出上訴書狀，並應
敘述具體理由；其未敘述上訴理由者，應於上訴期間屆滿後20日
內向本院補提理由書（均須按他造當事人之人數附繕本）「切勿
逕送上級法院」。
                                      書記官  簡雅文
中    華    民    國    98    年    12    月    31    日
附錄論罪科刑法條
槍砲彈藥刀械管制條例第8條第4項
未經許可，持有、寄藏或意圖販賣而陳列第 1 項所列槍枝者，
處 3 年以上10 年以下有期徒刑，併科新臺幣 700 萬元以下罰
金。
槍砲彈藥刀械管制條例第12條
未經許可，持有、寄藏或意圖販賣而陳列子彈者，處5年以下有
期徒刑，併科新台幣300萬元以下罰金。
中華民國刑法第214條
（使公務員登載不實罪）
明知為不實之事項，而使公務員登載於職務上所掌之公文書，足
以生損害於公眾或他人者，處3年以下有期徒刑、拘役或5百元以
下罰金。
中華民國刑法第336條第2項
對於業務上所持有之物，犯前條第1項之罪者，處6月以上5 年以
下有期徒刑，得併科3千元以下罰金。
前二項之未遂犯罰之。

司法院資訊處製作；財團法人民間司法改革基金會備份。
